# 不涉及现金收支的重大投资和筹资活动

提问人：胡锐 1233221 时间：2023-08-10 13:50:20
现金流量表附表中的“不涉及现金收支的重大投资和筹资活动”中的“一年内到期的可转换公司债券”该如何填写？
是站在报告日（ 630 ）未来一年内到期的可转换公司债券吗？
假如填写：金额应该为未来实际支付的现金流（面值+到期日计算应该支付的利息），还是填写报告日的账面价值（报告日的面值+利息调整+应计利息）。
最近两家 23 年到期的可转债，国泰君安和光大银行在 2022 年均为披露该项。

回答人：chenyiwei
可以理解为“站在报告日（ 630 ）未来一年内到期的可转换公司债券”。金额为将于未来（资产负债表日起）一年内需支付的本金和利息（假设持有人不选择转股）。